臺灣雲林地方法院刑事判決　　　　　　　100年度訴字第577號
公　訴　人　臺灣雲林地方法院檢察署檢察官
被　　　告　張榮鴻
上列被告因違反毒品危害防制條例案件，經檢察官提起公訴（
100 年度毒偵字第774 號），被告於準備程序期日就被訴事實為
有罪陳述，本院進行簡式審判程序，並判決如下：
    主  文
張榮鴻施用第一級毒品，處有期徒刑玖月。又施用第二級毒品，
處有期徒刑柒月。應執行有期徒刑壹年壹月。
    事  實
一、張榮鴻前因施用毒品案件，經裁定施以觀察、勒戒後，因認
    無繼續施用毒品之傾向，於民國92年9 月23日予以釋放出所
    ，並由臺灣板橋地方法院檢察署檢察官以92年度毒偵字第
    2764號為不起訴處分確定。又因違反槍砲彈藥刀械管制條例
    等案件，經臺灣板橋地方法院以92年度訴字第2294號判決判
    處應執行有期徒刑2 年，緩刑5 年確定，其後遭撤銷緩刑；
    因施用毒品、竊盜、違反槍砲彈藥刀械管制條例等案件，經
    本院以94年訴字第795 號、94年度簡上字第156 號、94年訴
    字第752 號判決，分別判處應執行有期徒刑11月、1 年、4
    年3 月確定；復因妨害自由案件，經臺灣嘉義地方法院以95
    年度嘉簡字第1609號判決判處有期徒刑3 月確定，上開案件
    嗣經減刑與接續執行，於99年3 月25日縮短刑期假釋出監（
    100 年7 月24日假釋期滿，不構成累犯）。詎其仍未戒除毒
    癮，復分別基於施用第一級毒品海洛因及第二級毒品甲基安
    非他命之犯意，於100 年4 月1 日20時許，在雲林縣大埤鄉
    豐田村田庄8 號住處附近某朋友之車上，以將海洛因放入香
    煙內點燃後吸食其煙之方式，施用第一級毒品海洛因1 次；
    另以將甲基安非他命放入玻璃球內燒烤後吸食其煙之方式，
    施用第二級毒品甲基安非他命1 次。嗣於100 年4 月3 日1
    時45分許，因另案在嘉義縣民雄鄉○○村○○路○段15號後
    側為警逮捕，並得其同意採集其尿液送驗，結果呈可待因、
    嗎啡及甲基安非他命、安非他命陽性反應，而查獲上情。
二、案經嘉義縣警察局民雄分局報告臺灣雲林地方法院檢察署檢
    察官偵查起訴。
    理  由
一、本件被告所犯為死刑、無期徒刑、最輕本刑為三年以上有期
    徒刑以外之罪，亦非屬高等法院管轄之第一審案件，其於準
    備程序進行中，先就被訴事實為有罪之陳述，經法官告知簡
    式審判程序之旨，並聽取公訴檢察官之意見後，依刑事訴訟
    法第273 條之1 第1 項、第273 條之2 等規定，裁定進行簡
    式審判程序，且不受同法第159 條第1 項、第161 條之2 、
    第161 條之3 、第163 條之1 及第164 條至第170 條所規定
    證據能力認定及調查方式之限制，合先敘明。
二、上開事實，業經被告於警詢、偵訊、本院審理時均坦承不諱
    ，而其分別於100 年4 月3 日5 時50分許，得其同意為警所
    採集之尿液，經送往正修科技大學超微量研究科技中心以酵
    素免疫分析法EIA 篩檢及氣相層析質譜儀法GC／MS檢驗之結
    果，確呈現可待因、嗎啡、甲基安非他命、安非他命陽性反
    應，此有代號與真實姓名對照表、正修科技大學超微量研究
    科技中心100 年4 月26日尿液檢驗報告1 紙附卷可稽（警卷
    第5 、6 頁），足認被告之自白與事實相符，堪予採信。再
    按毒品危害防制條例於92年7 月9 日修正公布，自93年1 月
    9 日施行，其中第20條將施用毒品之刑事處遇程序，區分為
    「初犯」及「5 年內再犯」、「5 年後再犯」。而依修正後
    之規定，僅限於「初犯」及「5 年後再犯」2 種情形，始應
    先經觀察、勒戒或強制戒治程序。倘被告於5 年內已再犯，
    經依法追訴處罰，縱其第3 次（或第3 次以上）再度施用毒
    品之時間，在初犯經觀察、勒戒或強制戒治執行完畢釋放5
    年以後，已不合於「5 年後再犯」之規定，且因已於「5 年
    內再犯」，顯見其再犯率甚高，原實施觀察、勒戒或強制戒
    治，已無法收其實效，即應依該條例第10條處罰（最高法院
    95年度第7 次刑事庭會議決議參照）。經查，被告前因施用
    毒品案件，經裁定施以觀察、勒戒後，因認無繼續施用毒品
    傾向，於92年9 月23日釋放出所，並由臺灣板橋地方法院檢
    察署檢察官以92年度毒偵字第2764號為不起訴處分確定。又
    因施用毒品案件，經本院以94年訴字第795 號判決判處應執
    行有期徒刑11月確定，嗣經減刑並與其他案件合併定執行刑
    、接續執行，於99年3 月25日縮短刑期假釋出監，於100 年
    7 月24日假釋期滿，此有臺灣高等法院被告前案紀錄表1 份
    附卷可參，是被告雖係於受觀察、勒戒執行完畢後5 年後，
    再犯本件毒品危害防制條例第10條第1 項、第2 項之罪，惟
    因前述5 年內曾另再犯施用毒品罪名而屬3 犯以上，均事證
    明確，被告犯行堪以認定，應依法論科。
三、核被告所為，係犯毒品危害防制條例第10條第1 項、第2 項
    之施用第一級、第二級毒品罪。被告持有第一級、第二級毒
    品之低度行為，則為施用之高度行為所吸收，均不另論罪。
    被告所犯施用第一級毒品罪與施用第二級毒品罪，犯意各別
    ，行為互殊，應分論併罰。爰審酌被告有如事實欄所記載之
    前科紀錄，此有臺灣高等法院被告前案紀錄表1 份附卷足憑
    ，素行不佳，又因施用毒品案件，已經觀察勒戒、強制戒治
    、多次起訴科刑執行完畢，竟仍不思悔改，徹底袪除施用毒
    品之惡習，反而再次施用海洛因及甲基安非他命沈淪毒海，
    殊不可取，然念及被告施用毒品之犯行，在本質上乃屬戕害
    自己身心健康之行為，尚未有嚴重破壞社會秩序或侵害他人
    權益之情形，且犯後坦承犯行，態度尚佳，暨其自陳在市場
    販售物品，家中有父親、妻小待其撫養等一切情狀，分別量
    處如主文所示之刑，再定其應執行之刑。
四、據上論斷，應依刑事訴訟法第273 條之1 第1 項、第299 條
    第1 項前段，毒品危害防制條例第10條第1 項、第2 項，刑
    法第11條前段、第51條第5 款，判決如主文。
本案經檢察官朱啟仁到庭執行職務。
中    華    民    國   100    年    7     月    29    日
                  刑事第三庭    法  官  蕭雅毓
以上正本證明與原本無異。
如不服本判決應於收受判決後10日內向本院提出上訴書狀，並應
敘述具體理由；其未敘述上訴理由者，應於上訴期間屆滿後20日
內向本院補提理由書（均須按他造當事人之人數附繕本）。「切
勿逕送上級法院」。
                                書記官  鍾宜津
中    華    民    國   100    年    7     月    29    日
附錄本案論罪科刑法條全文：
毒品危害防制條例第10條
施用第一級毒品者，處 6 月以上 5 年以下有期徒刑。
施用第二級毒品者，處 3 年以下有期徒刑。